臺灣高等法院高雄分院刑事判決　　　　 96年度上訴字第951號
上　訴　人　甲○○
即　被　告
指定辯護人　本院公設辯護人　李佩娟
上列上訴人因違反槍砲彈藥刀械管制條例案件，不服臺灣高雄地
方法院96年度訴字第267 號中華民國96年3月20日第一審判決（
起訴案號：臺灣高雄地方法院檢察署95年度偵字第25126 號），
提起上訴，本院判決如下：
    主  文
原判決撤銷。
甲○○未經許可，持有可發射子彈具有殺傷力之改造手槍，處有
期徒刑壹年拾月，併科罰金新臺幣貳萬元，減為有期徒刑拾壹月
，併科罰金新臺幣壹萬元，罰金如易服勞役，以新臺幣壹仟元折
算壹日。扣案之改造手槍壹枝（含彈匣壹個，槍枝管制編號0000
000000號）沒收之。
    事  實
一、甲○○明知可發射子彈具有殺傷力之改造槍枝，係槍砲彈藥
    刀械管制條例第4 條第1 項第1 款所稱之槍砲，非經中央主
    管機關許可不得持有之，竟於民國（下同）95年6 月間某日
    ，將其已過世之父親尤振雄生前所遺留放置在高雄市○○區
    ○○街3 巷23之1 號住處內之仿ＢＥＲＥＴＴＡ廠Ｍ９型半
    自動手槍1 枝（含彈匣壹個，槍枝管制編號0000000000號）
    係可發射金屬具有殺傷力之改造手槍，竟將之置放於其所有
    車牌號碼6M-4298 號自用小客車後行李箱之音響隔音板內，
    未經許可而持有上開槍枝。嗣於95年9 月19日14時30分許，
    甲○○上開自用小客車因失竊經警協助尋回，並通知車主甲
    ○○領取上開車輛時，甲○○將該車後行李箱之音響隔音板
    內之槍枝取出向警方自首，為警當場扣得上開改造之手槍1
    枝。
二、案經高雄縣政府警察局仁武分局移送臺灣高雄地方法院檢察
    署檢察官偵查起訴。
    理  由
壹、程序部分：
    按被告以外之人於審判外之陳述，雖不符同法第159條之1至
    第159條之4規定，而經當事人於審判程序同意作為證據，法
    院審酌該言詞陳述或書面陳述作成時之情況，認為適當者，
    亦得為證據；當事人、代理人或辯護人於法院調查證據時，
    知有同法第159條第1項不得為證據之情形，而未於言詞辯論
    終結前聲明異議者，視為有前項之同意，同法第159條之5定
    有明文；本件警卷內扣押筆錄暨扣押物品目錄表、查獲現場
    扣案物品照片4張（見警卷第8至11頁、第15至16頁），與槍
    枝初步檢視報告書及其附件扣案槍枝照片8 張、內政部警政
    署刑事警察局95年10月23日刑鑑字第0950147957號槍彈鑑定
    書、扣押槍彈清單（見臺灣高雄地方法院檢察署95年度偵字
    第25126 號卷第13頁至第14頁、第28頁至第31頁）等資料，
    雖均係被告以外之人於審判外所為之書面陳述，係為傳聞證
    據，然檢察官、被告及辯護人於本院言詞辯論終結前均未聲
    明異議，本院審酌上開書面陳述其作成時之情況，無何不適
    當之情形，是依上開規定均得作為證據。
貳、實體方面
一、訊據上訴人即被告甲○○對上開事實供承不諱，並有上開槍
    枝、扣押筆錄暨扣押物品目錄表、查獲現場扣案物品照片4
    張，與槍枝初步檢視報告書及其附件扣案槍枝照片8 張、扣
    押槍彈清單在卷可稽，該槍枝經送內政部警政署刑事警察局
    以性能檢驗法及試射法鑑定結果，認係由仿ＢＥＲＥＴＴＡ
    廠Ｍ９型半自動手槍製造之槍枝，換裝土造金屬槍管而成之
    改造手槍，可發射子彈具有殺傷力（註：改造子彈10顆，認
    均係由玩具金屬彈殼加裝直徑約8.0mm 金屬彈頭而成之改造
    子彈，經實際試射，雖可擊發，惟其發射動能不足，認不具
    殺傷力），此有內政部警政署刑事警察局95年10月23日刑鑑
    字第0950147957號函暨所附槍彈鑑定書在卷可稽，被告之自
    白核與事實相符，事證明確，被告之犯行洵堪認定。
二、核被告甲○○所為，係犯槍砲彈藥刀械管制條例第8 條第4
    項未經許可持有可發射子彈具有殺傷力之改造手槍罪，又本
    件係因被告之自用小客車失竊經警協助尋回，並通知被告甲
    ○○領取上開車輛時，被告在警方發覺其持有槍枝前，主動
    將該車後行李箱之音響隔音板內之槍枝取出交由警方處理，
    有移送書載述明確，嗣並接受裁判，已與自首之規定相符，
    應依刑法第62條前段之規定，減輕其刑。又本案扣案之彈匣
    一個為上開手槍之構成部分，有上開手槍及彈匣之照片4 張
    、槍枝初步檢視報告書及其附件扣案槍枝照片8 張、內政部
    警政署刑事警察局95年10月23日刑鑑字第0950147957號槍彈
    鑑定書可按，並非單獨存在，故不另論同條例第13條第4項
    之未經許可持有槍彈之主要組成零件罪，附此敘明。
三、原審予以論罪科刑，固非無見；惟查本件被告符合自首之要
    件，已如上述，原審未依自首之規定減輕其刑，尚有未合；
    被告上訴意旨，以原審量刑過重，指摘原判決不當，非全無
    理由，應由本院將原判決予以撤銷改判；玆審酌被告持有扣
    案改造手槍，對於他人之身體、生命及社會治安、社會秩序
    造成潛在之危險與不安，惟念及其持有扣案改造手槍之期間
    非長，且於持有之期間並未持槍犯他案並造成他人傷亡，犯
    後並坦承犯行、態度尚佳，並考量其犯罪之動機係源自被告
    於95年5 月時被飆車族搶，為了防身始將槍枝放於汽車音響
    隔音板內等一切情狀，量處如主文第2 項所示之刑，又被告
    犯罪行為時間在中華民國96年4 月24日以前，且於減刑條例
    施行前自首，所犯經核符合中華民國96年罪犯減刑條例第6
    條之規定，應依同條例第2 條第1 項第3 款、第7 條規定減
    其宣告刑2 分之1 ，並諭知罰金如易服勞役之折算標準；扣
    案之仿ＢＥＲＥＴＴＡ廠Ｍ９型半自動手槍改造之手槍1 枝
    （含彈匣壹個，槍枝管制編號0000000000號），係屬違禁物
    ，應依刑法第38條第1 項第1 款之規定宣告沒收之。至另扣
    案得之改造子彈10顆，均係由玩具金屬彈殼加裝直徑8.0 ｍ
    ｍ金屬彈頭而成之改造子彈，經採樣三顆試射，雖可擊發，
    惟其發射動能不足，認均不具殺傷力等情，有上開內政部警
    政署刑事警察局槍彈鑑定書可稽，既經鑑定認均不具殺傷力
    ，即非違禁物，爰均不諭知沒收，併予敘明。
據上論結，應依刑事訴訟法第369條第1項前段、第364條、第299
條第1 項前段，槍砲彈藥刀械管制條例第8 條第4 項、第18條第
1 項前段、刑法第11條前段、第42條第3 項、第38條第1 項第1
款、中華民國96年罪犯減刑條例第2 條第1 項第3 款、第6 條、
第7 條，判決如主文。
本案經檢察官彭南雄到庭執行職務。
中　　華　　民　　國　　96　　年　　8 　　月　　7 　　日
                  刑事第七庭    審判長法  官  莊飛宗
                                      法  官  邱明弘
                                      法  官  黃憲文
以上正本證明與原本無異。
如不服本判決應於收受本判決後10日內向本院提出上訴書狀，其
未敘述上訴理由者，並得於提起上訴後10日內向本院補提理由書
狀（均須按他造當事人之人數附繕本）「切勿逕送上級法院」。
中　　華　　民　　國　　96　　年　　8 　　月　　7 　　日
　　　　　　　　　　　　　　　　　　　書記官  施耀程
附錄本件判決論罪科刑法條：
槍砲彈藥刀械管制條例第8 條
未經許可，製造、販賣或運輸鋼筆槍、瓦斯槍、麻醉槍、獵槍、
空氣槍或第4 條第1 項第1 款所定其他可發射金屬或子彈具有殺
傷力之各式槍砲者，處無期徒刑或5 年以上有期徒刑，併科新臺
幣1 千萬元以下罰金。
未經許可，轉讓、出租或出借前項所列槍枝者，處5 年以上有期
徒刑，併科新臺幣1 千萬元以下罰金。
意圖供自己或他人犯罪之用，而犯前二項之罪者，處無期徒刑或
7 年以上有期徒刑，併科新臺幣1 千萬元以下罰金。
未經許可，持有、寄藏或意圖販賣而陳列第1 項所列槍枝者，處
3 年以上10年以下有期徒刑，併科新臺幣700 萬元以下罰金。
第1 項至第3 項之未遂犯罰之。
